【裁判字號】    90,交易,284
【裁判日期】    900712
【裁判案由】    過失致死
【裁判全文】
臺灣桃園地方法院刑事判決                          九十年度交易字第二八四號
    公  訴  人  臺灣桃園地方法院檢察署檢察官
    被      告  乙○○
右列被告因過失致死案件，經檢察官提起公訴（九十年度偵字第七二五一號），本院
判決如左：
    主  文
乙○○因過失致人於死，處有期徒刑捌月，緩刑肆年。
    事  實
一、乙○○於民國九十年四月十八日凌晨四時五十分許，駕駛車牌號碼Ｒ二─九０四
    一號自用小客車搭載其胞姊曹寶妹（坐於右前座）及友人徐玉美、王慧琴、吳雪
    漁、甲○○（徐玉美等四人均坐於後座），自桃園縣中壢市龍岡地區出發後，沿
    國道二號高速公路由東向西往桃園市方向行駛，途經國道二號高速公路西向十六
    公里又九百二十一公尺處外側車道（桃園縣八德市境內）時，本應注意該處路段
    時速限制在九十公里以下，不得超速行駛，並應注意車前狀況，隨時採取必要之
    安全措施，以維行車安全及避免危險發生，且依當時天候下小雨、路面濕潤、無
    缺陷、道路無障礙物、視距良好等情況，並無不能注意之情事，詎其竟疏未注意
    ，仍貿然以時速一百十公里之高速往前疾駛，且疏於注意前方適有由王榮米所駕
    駛之車牌號碼Ｋ４─一二六八號自用小貨車以時速七十公里之速度依規定在同一
    車道往前行駛之狀況，乙○○因超速行駛，又疏未注意車前狀況，因閃煞不及，
    致其所駕駛之前揭自用小客車自後追撞同向行駛在前由王榮米所駕駛之上開自用
    小貨車之左後方，其所駕駛之自用小客車隨即失控且打轉數圈，並撞及外側護欄
    ，再往前滑行約一百公尺後始停止，致車內之曹寶妹、徐玉美、王慧琴均因而受
    傷（徐玉美、王慧琴部分未據告訴），乙○○發現肇事後，隨即下車欲攔過往車
    輛協助救援，但未獲理睬，於是前往交流道處欲再攔車，至於同車乘客甲○○則
    電請一一九表示發生車禍，請派救護車前來處理，而內政部警政署國道公路警察
    局第六警察隊巡邏員警據報亦到場處理，並循車牌號碼查獲係乙○○駕車肇事，
    乃於同日清晨六時許通知乙○○到案。由於乙○○在交流道處亦未攔到車輛可協
    助救援，旋返回事故現場，然曹寶妹等人已送醫，乙○○即直接趕至醫院，嗣於
    同年四月十九日中午十二時三十分許，始依警方之通知前往前揭公路警察局第六
    警察隊龍潭分隊接受調查。曹寶妹經送醫急救後，仍因上開車禍造成之頭部外傷
    併顏面多處骨折、腦震盪併腦水腫，延至翌日即同年四月十九日傍晚六時許不治
    死亡。
二、案經內政部警政署國道公路警察局第六警察隊報請臺灣桃園地方法院檢察署檢察
    官相驗後自動檢舉偵查起訴。
    理  由
一、右揭事實，業據被告乙○○坦承不諱，並經證人徐玉美、王慧琴、吳雪漁、甲○
    ○、王榮米證述無訛，復有車禍現場照片二十幀及警製之道路交通事故調查報告
    表附卷可稽，且被害人曹寶妹確係因本件車禍，致頭部外傷併顏面多處骨折、腦
    震盪併腦水腫不治死亡，亦經臺灣桃園地方法院檢察署檢察官督同檢驗員相驗屬
    實，製有勘驗筆錄、驗斷書、相驗屍體證明書及相驗相片五幀在卷可憑。
二、按汽車行駛高速公路，應依速限標誌指示，高速公路交通管制規則第五條第一項
    前段定有明文，又汽車行駛時，駕駛人應注意車前狀況，隨時採取必要之安全措
    施，道路交通安全規則第九十四條第三項亦有明文。本件路段之限速為九十公里
    ，已據前揭道路交通事故調查報告表載明在卷，被告自應遵守上開規定，謹慎駕
    車，以維行車安全及避免危險發生，而參之當時天候及路況，又無不能注意之情
    事，被告竟疏於注意，貿然以時速一百十公里之高速疾駛，復未注意前方適有上
    開自用小貨車同向在前行駛之狀況，旋因閃煞不及而肇致本件車禍，並致被害人
    死亡，其應負過失之責，委無可辭。又按汽車駕駛人於飲酒後其吐氣所含酒精成
    份超過每公升０．二五毫克以上者，不得駕車，道路交通安全規則第一百十四條
    第二款固定有明文，惟查，被告於事故前一個多小時僅飲用二小杯加冰水稀釋之
    洋酒，此情業經證人王慧琴證述在卷，本件由於被告並未經警測定其吐氣所含之
    酒精濃度，然參以被告供承其所飲用之洋酒稀釋前原有之酒精濃度為百分之四十
    ，其體重為六十公斤，再對照卷附之「體重與呼氣酒精濃度達到每公升０．二五
    毫克之飲酒量換算表」觀之，被告所飲用之上開經稀釋後之酒量其吐氣所含酒精
    成份顯未超過法定之數值，從而此部分即難作為不利於被告之認定，附此敘明。
    再被告之過失行為與被害人之死亡間，有相當因果關係，其事證明確，犯行堪以
    認定。
三、核被告所為，係犯刑法第二百七十六條第一項之過失致人於死罪。爰審酌被告之
    素行、超速駕車且未注意車前狀況之危險及犯後態度等一切情狀，量處如主文所
    示之刑。末查被告未曾受有期徒刑以上刑之宣告，有臺灣高等法院被告全國前案
    紀錄表一紙在卷可按，其偶因過失罹犯本罪，犯後悔意殷殷，經此教訓，自當知
    所警惕，而無再犯之虞，本院認前開對其宣告之刑，以暫不執行為適當，爰併宣
    告緩刑四年，以啟自新。
據上論斷，應依刑事訴訟法第二百九十九條第一項前段，刑法第二百七十六條第一項
、第七十四條第一款，罰金罰鍰提高標準條例第一條前段，判決如主文。
本案經檢察官黃文明到庭執行職務。
中      華      民      國    九十      年      七      月     十二     日
                                臺灣桃園地方法院刑事第六庭
                                      法  官  曾  家  貽
右正本證明與原本無異。
如不服本判決，應於判決送達後十日內向本院提出上訴狀（應附繕本），上訴於臺灣
高等法院。
                                      書記官  陳      珊
中      華      民      國    九十      年      七      月     二十     日
附論罪科刑依據之法條：
刑法第二百七十六條第一項：
因過失致人於死者，處二年以下有期徒刑、拘役或二千元（現已提高十倍為二萬元）
以下罰金。


司法院資訊處製作；財團法人民間司法改革基金會備份。
